【裁判字號】    98,簡上,51
【裁判日期】    980326
【裁判案由】    竊盜
【裁判全文】
臺灣板橋地方法院刑事判決              98年度簡上字第51號
上  訴  人
即  被  告  乙○○
上列上訴人因竊盜案件，不服本院於中華民國九十七年十二月二
十二日九十七年度簡字第一０四四三號第一審刑事簡易判決（聲
請簡易判決處刑案號：臺灣板橋地方法院檢察署九十七年度速偵
字第四七五四號），提起上訴，本院管轄之第二審合議庭判決如
下：
    主  文
原判決撤銷。
乙○○竊盜，處拘役貳拾日，如易科罰金，以新臺幣壹仟元折算
壹日。
    事  實
一、乙○○意圖為自己不法之所有，於民國九十七年十一月一日
    上午十一時五十分許，在臺北縣三重市○○街三十九巷四十
    一號之「萊爾富超商仁興店」內，徒手竊取該店所有之菠蘿
    麵包三個（價值新臺幣一百三十五元），得手後藏於自備之
    塑膠袋內，未付款即行離去。旋即為該店店長甲○○發覺有
    異，報警處理並與警方同在該店門口將乙○○逮獲。
二、案經甲○○訴由臺北縣政府警察局三重分局報告臺灣板橋地
    方法院檢察署檢察官偵查後聲請簡易判決處刑。
    理  由
壹、程序事項：
一、按被告以外之人於審判外之陳述，雖不符前四條之規定，而
    經當事人於審判程序同意作為證據，法院審酌該言詞陳述或
    書面陳述作成時之情況，認為適當者，亦得為證據。當事人
    、代理人或辯護人於法院調查證據時，知有第一百五十九條
    第一項不得為證據之情形，而未於言詞辯論終結前聲明異議
    者，視為同意作為證據，刑事訴訟法第一百五十九條之一第
    二項、第一百五十九條之五第一項及第二項分別定有明文。
    查告訴人即證人甲○○於警詢中之陳述，雖屬被告以外之人
    於審判外之言詞陳述，惟上訴人即被告乙○○於本院審判程
    序中調查該證據時，已知有刑事訴訟法第一百五十九條第一
    項不得為證據之情形，但未於言詞辯論終結前聲明異議，依
    首揭規定，視為同意將該陳述作為證據，且本院審酌該言詞
    陳述作成時，並無證明力明顯過低或證據係違法取得等情況
    ，認告訴人即證人甲○○於警詢中之陳述，得為證據。
二、本件認定犯罪事實所引用之本件卷內所有卷證資料（含文書
    證據），並無證據證明係公務員違背法定程序所取得，被告
    於本院審理終結前就卷內所有之卷證資料之證據能力均表示
    無意見，且卷內之文書證據，亦無刑事訴訟法第一百五十九
    條之四之顯有不可信之情況與不得作為證據之情形，則依刑
    事訴訟法第一百五十九條之五之規定，本件認定犯罪事實所
    引用之本件卷證所有文書證據等證據，均有證據能力。
貳、實體事項：
一、上揭犯罪事實，業據被告於警詢、偵查及本院審理中坦承不
    諱，核與告訴人即證人甲○○於警詢中所陳述之情節大致相
    符，復有贓物認領保管單一紙、扣押物品目錄表一紙及照片
    十張在卷可參。綜上所述，足見被告之自白核與事實相符，
    應可採為論罪科刑之依據。從而，本件事證已臻明確，被告
    犯行洵堪認定，應予依法論科。
二、核被告所為，係犯刑法第三百二十條第一項之普通竊盜罪。
三、原審認被告所犯普通竊盜犯行罪證明確，予以論罪科刑，固
    屬卓見。惟原審就被告犯後於本院審理中已當庭向告訴人甲
    ○○道歉，告訴人甲○○亦當庭表示願意原諒被告，不追究
    被告之刑事責任，亦不向被告索償一情（參見本院卷第二八
    頁），亦即此部分涉及被告犯罪後之態度及與被害人之關係
    等刑罰裁量要素未及審酌，其適用法律尚有不當，被告上訴
    意旨指摘原審量刑過重，為有理由，自應由本院撤銷改判。
    爰審酌被告前有多次竊盜前科，竟仍不知警惕，仍圖小利，
    漠視法律規範而一再竊取他人財物，行為誠屬不該，惟念及
    被告所竊取之財物價值尚微，對告訴人甲○○所生損害非鉅
    ，且犯後皆能坦承犯行，並於本院審理中當庭向告訴人甲○
    ○道歉，告訴人甲○○亦當庭表示願意原諒被告，不追究被
    告之刑事責任，亦不向被告索償一情，已如前述，堪認其犯
    後態度良好，甚有悔意，兼衡被告之品行、生活狀況、智識
    程度、犯罪之動機、目的、手段等一切情狀，量處如主文第
    二項所示之刑，並諭知易科罰金之折算標準。
據上論斷，應依刑事訴訟法第四百五十五條之一第一項、第三項
、第三百六十九條第一項前段、第三百六十四條、第二百九十九
條第一項前段，刑法第三百二十條第一項、第四十一條第一項前
段，刑法施行法第一條之一第一項、第二項前段，判決如主文。
本案經檢察官蘇振文到庭執行職務。
中    華    民    國    98    年    3     月    26    日
                  刑事第五庭    審判長法  官  胡堅勤
                                      法  官  盧軍傑
                                      法  官  林家賢
不得上訴。
                                      書記官  林政良
中    華    民    國    98    年    3     月    26    日
附錄本判決論罪科刑法條：
刑法第三百二十條第一項：
意圖為自己或第三人不法之所有，而竊取他人之動產者，為竊盜
罪，處五年以下有期徒刑、拘役或五百元以下罰金。


司法院資訊處製作；財團法人民間司法改革基金會備份。
